# 会计政策变更

提问人：郑晓旭 时间：2019-04-13 14:12:08
执行新的金融工具准则，是否调整所有者权益变动表上年数的期初金额

回答人：chenyiwei
一般不需要调整。如果企业选择进行调整的，则按常规的追溯调整方法处理，且需满足新 CAS 22 第七十三条第二款的要求，即 “能够以前期的事实和情况为依据，且比较数据应当反映本准则的所有要求”。